臺灣基隆地方法院刑事裁定
110年度單聲沒字第81號
聲  請  人  臺灣基隆地方檢察署檢察官
被      告  陳紫婷



上列聲請人因被告違反毒品危害防制條例案件（100年度毒偵字
第2336號），而聲請單獨宣告沒收（110年度聲沒字第105號），
本院裁定如下：   
    主  文
扣案之第二級毒品甲基安非他命（實稱毛重零點伍捌捌零公克，
驗餘重零點參捌柒陸公克）併同難以完全析離之包裝袋壹個，均
沒收銷燬之。
    理  由
一、本件聲請意旨：如附件之臺灣基隆地方檢察署110年度聲沒
    字第105號、100年度毒偵字第2336號檢察官聲請書所載。
二、按刑事訴訟法第455 條之34規定：「單獨宣告沒收由檢察官
    聲請違法行為地、沒收財產所在地或其財產所有人之住所、
    居所或所在地之法院裁定之」。又檢察官依第253條或第253
    條之1為不起訴或緩起訴之處分者，對刑法第38條第2項、第
    3項之物及第38條之1第1項、第2項之犯罪所得，得單獨聲請
    法院宣告沒收，刑事訴訟法第259條之1亦定有明文。次按毒
    品危害防制條例第18條第 1項前段規定；「查獲之第一、二
    級毒品及專供製造或施用第一、二級毒品之器具，不問屬於
    犯罪行為人與否，均沒收銷燬之」諭告宣告沒收銷燬之（蓋
    無論以何種方式包裝袋與其內裝之毒品，包裝袋內均會有極
    微量毒品殘留，故上述包裝袋應整體視為查獲毒品，一併依
    前揭規定宣告沒收銷燬之，參照最高法院95年度臺上字第37
    39號、第7354號判決意旨），職是，查獲之第一、二級毒品
    及專供製造或施用第一、二級毒品之器具，不問屬於犯罪行
    為人與否，均沒收銷燬之，毒品危害防制條例第18條第1 項
    前段定有明文。又違禁物不問屬於犯罪人與否，沒收之；違
    禁物或專科沒收之物得單獨宣告沒收，刑法第38條第1項、
    第40條第2項分別定有明文。
三、本院查： 
　㈠被告因涉嫌施用第二級毒品犯行詳如附件之臺灣基隆地方檢
    察署110年度聲沒字第105號、100年度毒偵字第2336號檢察
    官聲請書所載內容，業經臺灣基隆地方檢察署（未更名前之
    原名：臺灣基隆地方法院檢察署）檢察官以100年度毒偵字
    第2336號不起訴處分確定，亦有其個人居所在「基隆市○○區
    ○○街00巷00號2樓」之刑事被告保證書1件在卷可佐【見臺灣
    基隆地方檢察署100年度聲押字第28號卷第10頁刑事被告保
    證書】、臺灣高等法院被告前案紀錄表各1件及臺灣基隆地
    方檢察署110年度聲沒字第105號、100年度毒偵字第572號、
    100年度毒偵字第2336號、100年度偵字第1166號、100年度
    執字第1628號、100年度執從字第495號、100年度聲押字第2
    8號、101年度執字第2148號、101年度執字第2571號、101年
    度執從字第700號、101年度執聲他字第1067號卷證各壹宗在
    卷可佐。
　㈡又上開100年度毒偵字第2336號不起訴處分確定，而該案中扣
    案之第二級毒品甲基安非他命壹包（含包裝袋、實稱毛重零
    點伍捌捌零公克，驗餘重零點參捌柒陸公克）送經檢驗含有
    第二級毒品甲基安非他命成分，有交通部民用航空局航空醫
    務中心100年3月23日航藥鑑字第0000000號毒品鑑定書、扣
    押物品清單在卷可佐【見臺灣基隆地方檢察署100年度毒偵
    字第1166號卷第82頁、第84頁】。是扣案之第二級毒品甲基
    安非他命壹包（含包裝袋、因甲基安非他命附著於包裝上剝
    離不易，應將包裝之整體視為第二級毒品甲基安非他命、實
    稱毛重零點伍捌捌零公克，驗餘重零點參捌柒陸公克），均
    係屬違禁物，均應依毒品危害防制條例第18條第 1項前段之
    規定諭告宣告沒收銷燬之（蓋無論以何種方式包裝袋與其內
    裝之毒品，包裝袋內均會有極微量毒品殘留，故上述包裝袋
    應整體視為查獲毒品，一併依前揭規定宣告沒收銷燬之，參
    照最高法院95年度臺上字第3739號、第7354號判決意旨）。
　㈢至於上開扣案毒品取樣鑑驗耗失部分，應毋庸沒收銷燬之，
    併此敘明。
  ㈣綜上，本件聲請人就上開僅違禁物聲請單獨宣告沒收銷燬之
    ，於法有據，應予准許，併啟被告即時醒悟自我反省，內心
    生起有戒毒決心，自己辛苦賺錢給毒販，以錢換毒，毒留己
    身害自己，尚且自己家人要另存一筆錢醫療自己身體，這樣
    做有時候，自己想通了一些事，才發現自己所在乎的吸毒事
    是那麼可笑，但身體已受損了，得不償失，因此，自己要一
    念當下杜絕錢換毒，好好工作存錢，永不吸毒，職是，自己
    只有去掉了自私、自利、自愛，以真心誠意戒掉吸毒，凡事
    不要只考慮自己，要為關心自己的家人親友多想想，日後不
    要再碰毒品，切勿貪圖吸毒、勿心存僥倖，否則，施用毒品
    種如是因、得上開如是果，後悔會來不及，所以，自己日後
    亦不要再施用毒品去傷害自己，若有人欲販賣毒品給自己者
    ，自己宜嚴正告知該販賣毒品人欲報警捉之，則無人敢接觸
    自己，如此，自己可以安心戒絕毒癮，不碰毒品，且乘目前
    自己還來得及回頭，人生只有一次機會而已，凡走過的人生
    也不會再重來過 1次，自己要給自己機會，因為人在的時候
    ，以為來日方長什麼都有機會，其實人生是減法，過一日，
    就少一日，多給自己說聲對不起，這些年一直沒學會愛自己
    ！自己需要自己疼，不要在心情糟爛差的時候，去施用毒品
    或違法犯紀，人生之旅有時候，沒有下一次，沒有機會重來
    ，沒有暫停繼續；有時候，錯過了現在，就永遠永遠的沒機
    會了，自己用心甘情願的戒毒心，看得起自己，自己不再害
    自己，好好把握自己的未來人生正確方向，不要結交損友，
    不要再違法犯紀，宜親近有德，遠避凶人，惡念不存，行善
    福報，善惡兩途，禍福攸分，一切唯心自召，夫心起於善，
    善雖未為，禍已不存；或心起於惡，惡雖未為，福已不存，
    職是，其有曾行惡事，後自改悔，諸惡莫作，眾善奉行，久
    久必獲吉慶，所謂轉禍為福也，因此，正邪善惡完全繫在自
    己這念心之當下抉擇，好的頭腦智慧用在不好的地方，是很
    可惜、遺憾。職是，自己宜改不好宿習吸毒慣性、改自己當
    下一念吸毒惡念心，不要一再想吸毒抉擇硬擠入牢獄的世界
    ，苦了自己，為難了別人，自己何必如此害自己呢？因此，
    自己替自己多存一些人健康平安錢，自己不要多存毒留己身
    ，自己要積極而正向切斷毒販找尋自己之線索環境，適時治
    療自己過去吸毒對自己腦部功能失調之神經系統功能病變，
    亦可調適自己精神人格之違常回復正常狀態，且自己要好好
    想一想，日後自己若重病臥床時，為自己給付醫療費用係毒
    友嗎？為自己無怨無悔付出照顧心力者係毒友嗎？毒友係自
    己生命中之貴人會出錢出力無怨無悔日夜照顧重病臥床的自
    己嗎？自己平時又回饋多少給這些無怨無悔付出照顧自己的
    親友？是日已過，命亦隨減，何必吸毒如此害自己呢，自己
    要當下一念杜絕吸毒心蛇鑽進自己的心裡，因為這條吸毒心
    蛇會腐蝕自己頭腦，毀壞自己的心靈，吸毒會變成自己終生
    遺憾，且防毒癮慾如防逆水之舟，才歇手便向下流，是自己
    不要當下一念貪吸毒慾之塞智為昏、變恩為仇、染潔為污，
    壞了自己的身心健康，更不要在生命盡頭往回看時，來不及
    救自己，才後悔，為時則晚，宜早日回頭，己應反省之，多
    存平安健康錢，亦莫輕吸毒小惡，以為無殃，水滴雖微，漸
    盈大器，毒癮惡習，歷久不亡，小過不改，積足滅身，摸摸
    自己良心，試想看看自己日後若死亡時，替自己辦後事的係
    毒友、損友會出錢出力哭嗎？因此，乘目前自己還來的及回
    頭，宜從現在當下正善一念心抉擇不吸毒之力行，自己心甘
    情願改過，善思早日回頭，這樣的想法實踐力行，才是對自
    己好、大家好的人生，則日日平安，永不嫌晚。
四、據上論結，應依刑事訴訟法第220條、第259條之1、第455條
    之36第2項，刑法第2條第2項、第11條但書、第38條第1項、
    第40條第2項，毒品危害防制條例第18條第1項前段，裁定如
    主文。
中　　華　　民　　國　　110 　年　　11　　月　　30　　日
       　　　     刑事第三庭法　官　施添寶
以上正本證明與原本無異。　                               
對於本件裁定如有不服，應於收受送達後5日內，向本院提出抗
告書狀，敘述抗告之理由，抗告於臺灣高等法院。
中　　華　　民　　國　　110 　年　　12　　月　　1 　　日
                            書記官  陳怡文

附件：臺灣基隆地方檢察署檢察官聲請書
                                   110年度聲沒字第105號
                                   100年度毒偵字第2336號
　　被　　　告　陳紫婷　女　38歲（民國00年0月00日生）
　　　　　　　　　　　　住臺北市○○區○○路00巷0弄0號12
　　　　　　　　　　　　樓
　　　　　　　　　　　　居基隆市○○區○○街00巷00號二樓
　　　　　　　　　　　　國民身分證統一編號：Z000000000號
一、按查獲之第一級、第二級毒品及專供製造或施用第一級、第
    二級毒品之器具，不問屬於犯罪行為人與否，均沒收銷燬之
    ；查獲之第三級、第四級毒品及製造或施用第三級、第四級
    毒品之器具，無正當理由而擅自持有者，均沒入銷燬之。再
    違禁物得單獨宣告沒收，又違禁物不問屬於犯罪人與否，沒
    收之；違禁物或專科沒收之物得單獨宣告沒收，毒品危害防
    制條例第18條第1項前段及刑法第38條第1項、第40條第2項
    分別定有明文。
二、本件被告陳紫婷於100年3月6日凌晨1時許，在基隆市○○區○○
    街00巷00號2樓，以玻璃球燒烤方式，施用甲基安非他命1次
    。嗣為警於100年3月7日下午2時50分許，在上開處所，因執
    行搜索勤務而查獲，並扣得其所有之甲基安非他命1小包（
    驗餘淨重0.3876公克）及安非他命吸食器3組(已另行廢棄)
    。惟被告業經依臺灣士林地方法院100年度毒聲字第447號裁
    定，送觀察勒戒處所執行觀察、勒戒後，認無繼續施用毒品
    之傾向，為臺灣士林地方法院檢察署（現改為臺灣士林地方
    檢察署）檢察官於100年5月10日，以100年度毒偵字第72號
    為不起訴處分確定。惟被告上開施用毒品之行為係在前揭觀
    察勒戒前所為，且既經觀察、勒戒，認無繼續施用毒品傾向
    ，效力當亦及於上開施用甲基安非他命行為，經本署檢察官
    不另聲請及執行觀察勒戒，於100年11月25日逕以100年度毒
    偵字第2336號為不起訴處分確定，有上開不起訴處分書及刑
    案資料查註紀錄表在卷可稽。
三、經查扣案之第二級安非他命1小包（驗餘淨重共計0.3876公
    克）係違禁物品，連同不能析離之夾鏈袋1個，爰依首開規
    定聲請宣告沒收銷燬之。
　　此致
臺灣基隆地方法院
中　　華　　民　　國　 110　　年　　11　　月　　12　　日
                              檢 察 官  林 秋 田